臺灣新竹地方法院刑事宣示判決筆錄　　　　94年度易字第698號
　　公　訴　人　臺灣新竹地方法院檢察署檢察官
　　被　　　告　丙○○
上列被告因妨害自由等案件，經檢察官提起公訴（九十四年度偵
字第三八七一號、第四○九三號）後，檢察官復於準備程序聲請
改依協商程序而為判決，本院合議庭裁定同意由受命法官行認罪
協商程序，於中華民國九十四年十二月三十日下午五時在本院刑
事第九法庭宣示判決，出席職員如下：
法　官　劉兆菊起立朗讀判決主文、犯罪事實要旨、處罰條文、
附記事項，及告以上訴限制、期間並提出上訴狀之法院，且諭知
記載其內容：
一、主  文
    丙○○共同違反未依電子遊戲場業管理條例之規定辦理營利
    事業登記，不得經營電子遊戲場業之規定，處拘役拾日，
    如易科罰金，以佰元折算壹日，扣案之電子遊戲機「小瑪
    莉」（大舞臺）壹臺（含ＩＣ板壹片），沒收之；又共同乘
    他人急迫貸以金錢，而取得與原本顯不相當之重利，累犯，
    處有期徒刑陸月，如易科罰金，以參佰元折算壹日；併科罰
    金萬元，罰金如易服勞役，以參佰元折算壹日；扣案如附
    表所示之物，均沒收。又共同連續以加害生命、身體之事，
    恐嚇他人致生危害於安全，累犯，處有期徒刑參月，如易科
    罰金，以參佰元折算壹日；扣案瓶裝油漆拾壹瓶，均沒收。
    有期徒刑部分，應執行有期徒刑捌月，如易科罰金，以參佰
    元折算壹日。
二、犯罪事實要旨：
（一）丙○○與鄭宏忠、廖建誠（二人另為緩起訴處分）及鴻威
      電子租賃買賣公司之負責人張鴻威（未起訴），明知未依
      電子遊戲場業管理條例之規定辦理營利事業登記，本不得
      經營電子遊戲場業，竟意圖營利且未經主管機關許可，基
      於犯意之聯絡，於民國九十一年十月月間，將電子遊戲機
      小瑪莉（大舞台）一台置放於新竹市○區○○街一○七號
      之栗聯社店內，供不特定之人把玩，而共同經營電子遊戲
      場業。嗣於九十一年十月十五日上午十時四十分許，在上
      址當場查獲鄭宏忠、廖建誠二人，並據其二人供述而循線
      查獲丙○○，且扣得電子遊戲機「小瑪莉」（大舞臺）一
      臺（含ＩＣ板一片）及自機臺內起出原置放於內之新臺幣
      （下同）一百十元（十元硬幣十一枚）。
（二）丙○○於九十三年間，因重利案，經本院以九十三年度訴
      字第二○三號判決判處有期徒刑六月，於九十四年四月七
      日易科罰金執行完畢，詎仍不知悔改，與白世賢（另行審
      結）二人基於重利犯意聯絡，提供現金供急迫之不特定人
      借款，再與借款客戶約定以每次借貸十天為一期，每期一
      萬元收取三千元之利息，取得與原本顯不相當之高額利息
      ，並要求借款人提供國民身分證、行車執照及簽發約定款
      項之本票交付，以為還款之擔保。適於九十四年六月二十
      九日十七時許，乙○○因需款孔急，撥打0000000
      000號行動電話予自稱「洪代書」之丙○○聯絡，並透
      過丙○○之介紹，而在苗栗縣頭份鎮○○路二二三號前，
      向白世賢借貸五萬元，並交付其所有之國民身分證、車號
      ＷＹ－六○八三號自用小貨車行照及簽發二十五萬元之本
      票予白世賢以為擔保，白世賢預扣利息一萬五千元，而實
      際交付三萬五千元，惟屆期未依約償還利息，丙○○、白
      世賢二人乃另基於以加害生命、身體之事，恐嚇乙○○之
      概括犯意聯絡，自同年七月十六日起至同年七月十九日止
      ，以致電或傳簡訊之方式，連續多次向乙○○恫嚇稱：「
      如果沒有把借貸利息支付，你就試試看」、「儘速支付第
      一期利息，不然要你好看」、「你沒還錢就死定了，要到
      你家潑油漆」、「不要被我抓到」等加害生命、身體之事
      ，致乙○○心生畏懼，乃向警方報案，嗣經警於同年七月
      二十一日十七時二十分許，在新竹市○○街二之一號內，
      當場查獲丙○○、白世賢二人，並扣得瓶裝油漆十一瓶（
      起訴書誤載為一瓶）、空白本票二十四張、「洪代書」名
      片二張等物、保管條一張（空白）、廣告用打火機一只、
      借據一張（空白）、汽車買賣合約書（空白）一張等物；
      另起出甲○○、丙○○事後於九十四年七月十六日向乙○
      ○討債時，要求乙○○簽據之汽車買賣合約書、讓渡證書
      各一紙及乙○○所有遭甲○○、丙○○於同日開走之ＷＹ
      －六○八三號自用小貨車含鑰匙一支（此車及鑰匙業已發
      還予乙○○）。
三、證據：
（一）被告丙○○於警詢、偵查及本院準備程序中所為自白認罪
      之陳述。
（二）共犯廖建誠、鄭宏忠於偵查中之自白各節。
（三）證人謝玉樹、陳錦滿於警詢、偵查之證述（此為被告丙○
      ○所犯違反電子遊戲場業管理條例部分）。
（四）被告違反電子遊戲場業管理條例查扣照片六張（見九十一
      年度偵字第六八○九號偵查卷第十四至十六頁）。
（五）電子遊戲機「小瑪莉」（大舞臺）一臺（含ＩＣ板一片）
      及機臺內之一百十元（十元硬幣十一枚）
（六）被害人乙○○之指述。
（七）被害人乙○○所簽據之汽車買賣合約書、讓渡證書各一張
      （見九十四年度偵字第四○九三號偵查卷第三七頁）
（八）贓證物品認領保管單一紙（見前開偵查卷第十六頁）及採
      證照片十五張。
（九）扣案如犯罪事實欄所載之物品。
四、所犯法條：核被告丙○○所為，係犯電子遊戲場業管理條例
    第二十二、十五條之未依電子遊戲場業管理條例之規定辦理
    營利事業登記，不得經營電子遊戲場業之規定；刑法第三百
    四十四條之重利罪及同法第三百零五條之恐嚇危害安全罪。
    被告丙○○與鄭宏忠、廖建誠及鴻威電子租賃買賣公司之負
    責人張鴻威就前開違反電子遊戲場業管理條例部分，又被告
    丙○○與白世賢二人就前開重利罪及恐嚇危害安全罪二罪間
    ，分別各有犯意聯絡及行為分擔，為共同正犯。被告丙○○
    多次恐嚇危害安全之犯行，時間緊接，構成要件相同，顯係
    基於概括犯意為之，應依連續犯論處，並加重其刑。被告丙
    ○○所為前開違反電子遊戲場業管理條例、重利及恐嚇危害
    安全罪三罪間，犯意各別，行為互殊，應予分論併罰。丙○
    ○於九十三年間，因重利案，經本院以九十三年度訴字第二
    ○三號判決判處有期徒刑六月，於九十四年四月七日易科罰
    金執行完畢，有臺灣高等法院被告前案紀錄一份在卷可佐，
    五年以內再犯本件有期徒刑以上之罪，針對所犯重利及恐嚇
    危害安全罪部分，為累犯，依刑法第四十七條規定加重其刑
    。扣案之電子遊戲機「小瑪莉」（大舞臺）一臺（含ＩＣ板
    一片），係共犯張鴻威負責之鴻威電子租賃買賣公司所有供
    犯罪所用之物，被告丙○○依共犯連帶沒收之理論，應依刑
    法第三十八條第一項第二款之規定，宣告沒收之；另扣案之
    空白本票二十四張、「洪代書」名片二張等物、保管條一張
    （空白）、廣告用打火機一只、借據一張（空白），係被告
    丙○○所有供犯本案重利罪所用之物，又扣得之瓶裝油漆十
    一瓶，亦為被告丙○○所有供犯本案恐嚇危害安全罪所用之
    物，均應依刑法第三十八條第一項第二款之規定，為沒收之
    諭知。又自電子遊戲機「小瑪莉」（大舞臺）起出之十元硬
    幣十一枚，共一百十元，據證人謝玉樹、陳錦滿於偵查時證
    稱：上開機臺自擺放在栗聯社後，沒有人玩過，機臺內之硬
    幣係被告等人自行放置其內等語綦詳，是認該十一枚硬幣既
    非被告及共犯等人所有供犯罪所用，亦非因犯罪所得之物，
    另起出之被害人乙○○簽據之汽車買賣合約書（動產擔保附
    條件買賣型式）、讓渡證書各一紙係被害人乙○○事後遭被
    告二人索債時所簽據之文件，其上均僅有被害人乙○○之具
    名，難認被告二人所有之物，且倘被害人乙○○清償借款後
    ，被告二人應將上開汽車買賣合約書、讓渡證書返還予被害
    人乙○○，倘否，被害人乙○○尚得以實質契約關係作為抗
    辯，是該文件既得為被告二人與被害人乙○○間民事請求之
    證據，即非屬必要沒收之物，均爰不另為沒收之諭知，附此
    敘明。
五、處罰條文：
    電子遊戲場業管理條例第二十二、第十五條，刑法第二十八
    條、第五十六條、第三百零五條、第三百四十四條、第五十
    一條第五款、第四十一條第一項前段、第四十二條第二項、
    第四十七條、第三十八條第一項第二款，罰金罰鍰提高標準
    條例第一條前段、第二條。
六、協商判決除有刑事訴訟法第四百五十五條之四第一項第一款
    於本訊問程序終結前，被告撤銷協商合意或檢察官撤回協商
    聲請者；第二款被告協商之意思非出於自由意志者；第四款
    被告所犯之罪非第四百五十五條之二第一項所定得以協商判
    決者；第六款被告有其他較重之裁判上一罪之犯罪事實者；
    第七款法院認應諭知免刑或免訴、不受理者情形之一，及違
    反同條第二項「法院應於協商合意範圍內為判決；法院為協
    商判決所科之刑，以宣告緩刑或二年以下有期徒刑、拘役或
    罰金為限」之規定者外，檢察官與被告均不得上訴。
七、如有前項得上訴之情形，得自收受宣示判決筆錄送達之日起
    十日內，向本院提出上訴書狀，上訴於第二審法院。
中　　華　　民　　國　　94　　年　　12　　月　　30　　日
                  臺灣新竹地方法院刑事第五庭
                      書  記  官  龔紀亞
                      法      官  劉兆菊
以上筆錄正本係照原本作成。
中　　華　　民　　國　　95　　年　　1 　　月　　2 　　日
                      書  記  官  龔紀亞
附論罪科刑法條：
電子遊戲場業管理條例第十五條
未依本條例規定辦理營利事業登記者，不得經營電子遊戲場業。
電子遊戲場業管理條例第二十二條
違反第十五條規定者，處行為人一年以下有期徒刑、拘役或科或
併科新台幣五十萬元以上二百五十萬元以下罰金。
刑法第三百零五條
(恐嚇危害安全罪)
以加害生命、身體、自由、名譽、財產之事，恐嚇他人致生危害
於安全者，處二年以下有期徒刑、拘役或三百元以下罰金。
刑法第三百四十四條
乘他人急迫、輕率或無經驗貸以金錢或其他物品，而取得與原本
顯不相當之重利者，處一年以下有期徒刑、拘役或科或併科一千
元以下罰金。
附表：
  ┌──┬────────────┬─────┐
  │編號│ 品                  名 │數      量│
  ├──┼────────────┼─────┤
  │ 一 │  空白本票              │ 二十四張 │
  ├──┼────────────┼─────┤
  │ 二 │ 「洪代書」名片等物     │   二張   │
  ├──┼────────────┼─────┤
  │ 三 │  保管條（空白）        │   一張   │
  ├──┼────────────┼─────┤
  │ 四 │  廣告用打火機          │   一只   │
  ├──┼────────────┼─────┤
  │ 五 │  借據（空白）          │   一張   │
  └──┴────────────┴─────┘
